【裁判字號】    90,交聲,237
【裁判日期】    900531
【裁判案由】    交管條例聲異
【裁判全文】
臺灣板橋地方法院交通事件裁定                    九十年度交聲字第二三七號
    原處分機關  臺北市交通事件裁決所
    受處分人即
    異  議  人  甲○○
右列受處分人因違反道路交通管理處罰條例案件，對於臺北市交通事件裁決所九十年
三月十四日所為之處分（原處分案號：北市裁三字第裁二二─Ｙ00000000號
），聲明異議，本院裁定如左：
        主  文
異議駁回。
        理  由
一、按汽車駕駛人飲酒後其吐氣所含酒精成分超過每公升０‧二五毫克以上者，不得
    駕車。又汽車駕駛人，駕駛汽車有左列情形之一者，處新臺幣六千元以上一萬二
    千元以下罰鍰，並當場禁止其駕駛及吊扣其駕駛執照六個月... 一、酒精濃度過
    量。道路交通安全規則第一百十四條第二款、道路交通管理處罰條例第三十五條
    第一項第一款分別定有明文。
二、本件異議意旨略以：民國九十年一月六日公警局交字第Ｙ00000000號舉
    發違反道路交通管理事件通知單，舉發異議人於九十年一月六日晚間十時四十分
    許，駕駛車號ＣＭ─二八四六號自用小客車，行經國道五號公路北上三公里處時
    ，遇警攔檢，經警測試其吐氣所含酒精濃度達每公升０‧三四毫克，違反道路交
    通管理處罰條例第三十五條第一項第一款規定。惟九十年一月六日當晚係異議人
    之小舅子結婚，由異議人負責駕駛禮車，當晚喜宴結束，欲送新人回住處時，因
    母舅強逼新郎再喝一杯酒，否則不放行，當時新郎已酒醉，無法再喝，母舅又堅
    持，在不得已之強況下，異議人只好從母舅手中接過酒來，將酒含於口中後迅速
    離去，並在途中將酒吐掉，不料開車上高速公路不到幾分鐘便遇警臨檢，員警不
    理會異議人之解釋，但異議人對酒精過敏，平日不抽煙喝酒，且當時車上有一對
    新人，不可能罔顧安全酒醉駕車。伊向臺北市交通事件裁決所提出申訴未果，故
    不服該裁決所之裁決為由，聲明異議。
三、經查本件異議人甲○○於九十年一月六日晚間十時四十分許，駕駛車ＣＭ─二八
    四六號自用小客車，行經國道五號公路北上三公里處時，遇警攔檢，經員警以第
    四代酒測器測試其吐氣所含酒精濃度達每公升０‧三四毫克之事實，有卷附內政
    部警政署國道公路警察局九十年一月六日公警局交字第Ｙ00000000號舉
    發違反道路交通管理事件通知單、及該警察局第六警察隊九十年二月二十七日（
    九十）公警國六（九）刑訴字第四二四號函各一紙，附卷可稽。再經本院函查上
    開警察局異議人當日酒測資料，其於當日晚間十時四十分經員警測得其吐氣所含
    酒精濃度達每公升０‧三四毫克，有該警察局第六警察隊九十年五月三日（九十
    ）公警國六（九）交字第０一三三三號函所附酒精測定值、及取締酒醉駕車簡易
    確認調查表各一紙在卷足憑。本件異議人於前揭時地經員警以科學儀器測試其吐
    氣所含酒精成分，每公升既已達０‧三四毫克，超過道路交通安全規則第一百十
    四條第二款所定每公升０‧二五毫克之上限標準，則其違規之事證甚明。異議人
    雖辯稱僅口含一杯酒後將之吐掉云云，然始終未能舉出積極證據以實其說，其空
    言辯解實無由採信。按汽車駕駛人飲酒後駕車，會降低對光線之適應能力，削弱
    其對於路況及車前狀況辨識之正確性，亦使神經反應遲鈍，致使駕駛人無法適切
    地操控車輛，因此酒後駕車在道路上行駛，對一般往來之公眾及駕駛人自身皆具
    有高度危險性，此為智識健全之人所可認識者，而酒後不應駕車之觀念，復已透
    過教育、宣導及各類媒體廣為介紹傳達各界週知，被告對於酒後不能駕車，及酒
    醉駕車之危險性，實難諉為不知，而其酒後吐氣酒精濃度既超過法定標準，則其
    違規之事實應堪認定。從而原處分機關據以援引道路交通管理處罰條例第三十五
    條第一項第一款規定，裁處最低度罰鍰新臺幣六千元，吊扣駕駛執照六個月，於
    法要無不合，量罰亦甚妥適，本件異議為無理由，應予駁回。
據上論結，應依道路交通案件處理辦法第十九條，裁定如主文。
中      華      民      國      九    十    年    五    月   三 十 一   日
                                            臺灣板橋地方法院交通法庭
                                                法  官    談      虎
右正本證明與原本無異。
如不服本裁定，應於送達後五日內，向本院提出抗告狀。
                                                書記官    陳  君  偉
中      華      民      國      九    十    年    五    月   三 十 一   日


司法院資訊處製作；財團法人民間司法改革基金會備份。
